【裁判字號】    99,消債更,32
【裁判日期】    990323
【裁判案由】    更生事件
【裁判全文】
臺灣板橋地方法院民事裁定            99年度消債更字第32號
聲  請  人  甲○○
代  理  人  謝杏奇律師
上列當事人依消費者債務清理條例聲請更生事件，本院裁定如下
：
    主  文
債務人甲○○自中華民國九十九年三月二十三日下午四時起開始
更生程式。
命司法事務官進行本件更生程式。
    理  由
一、按法院開始更生程式之裁定，應載明其年、月、日、時，並
    即時發生效力。次按法院裁定開始更生或清算程式後，得命
    司法事務官進行更生或清算程式，必要時得選任律師、會計
    師或其他適當之自然人或法人為監督人或管理人，消費者債
    務清理條例（下稱消債條例）第45條第1項、第16條第1項定
    有明文。
二、本件聲請人主張：其因有不能清償情事，於民國95年間依「
    中華民國銀行公會會員辦理消費金融案件無擔保債務協商機
    制」，與最大債權銀行安泰商業銀行（下稱安泰銀行）達成
    分期還款協議，同意每月償還新臺幣（下同）28,000元，當
    時聲請人擔任立保保全股份有限公司（下稱立保保全）之運
    鈔員，立保保全擔心聲請人監守自盜，要求聲請人於95年5
    月底自行離職，聲請人離職後直至96年4月始覓得新工作，
    每月薪資約22,000元，聲請人於95年5月毀諾，實因不可歸
    責於己之失業事由所致，聲請人目前月薪約27,000元，亦無
    法依約履行協商方案，爰聲請更生等語。
三、經查，聲請人主張之上開事實，業據提出財產及收入狀況說
    明書、債權人清冊、財團法人聯合徵信中心當事人綜合信用
    報告、財政部臺灣省北區國稅局財產歸屬資料清單、95、96
    及97年度綜合所得稅各類所得資料清單、勞工保險被保險人
    投保資料表（明細）、98年8至11月薪資單等件為證。雖聲
    請人於消債條例施行前，曾與各債權人就無擔保債務成立協
    商，約定自95年6月起，分80期，零利率，按月償還28,608
    元，依各債權銀行債權金額比例清償各項債務，至全部清償
    為止，聲請人1期均未履行，於95年8月8日通報協商毀諾等
    情，業據安泰銀行向本院陳報明確，有該行99年2月25日民
    事陳報狀在卷可稽。惟聲請人於95年間向安泰銀行申請債務
    協商時，每月收入35,000元乙情，亦據安泰銀行陳報在案，
    而聲請人居住於臺北縣，依內政部所公告97年度臺灣省低收
    入戶每人每月最低生活費用為9,829元，其上開收入於依協
    商履行後，顯已無法維持生活必要支出，則聲請人主張因有
    不可歸責於己之事由，致履行原協商條件有重大困難，應堪
    採信。此外，又查無聲請人有消債條例第6條第3項、第8條
    或第46條各款所定駁回更生聲請之事由存在，聲請人聲請更
    生，洵屬有據，應予准許，並命司法事務官進行本件更生程
    式，爰裁定如主文。
四、本件更生聲請既經准許，已無為保全處分之必要，是聲請人
    所為保全處分之聲請即不予審究。再聲請人於更生程序開始
    後，應另提出足以為債權人會議可決或經法院認為公允之更
    生方案以供採擇，俾免更生程序進行至依消債條例第61條規
    定應行清算之程度，附此敘明。
中    華    民    國    99    年    3     月    23    日
                  民事第二庭法  官  連士綱
上為正本係照原本作成
本件不得抗告
本裁定已於99年3月22日下午4時公告。
中    華    民    國    99    年    3     月    23    日
                            書記官  吳俞玲

司法院資訊處製作；財團法人民間司法改革基金會備份。
